臺灣高等法院臺南分院刑事裁定
抗　告　人
即受處分人　甲○○
上列抗告人因違反道路交通管理處罰條例案件，不服臺灣臺南地
方法院中華民國96年3月2日裁定（95年度交聲字第1042號；台南
監理站民國95年11月1日所為之裁決處分案號：嘉監南字第裁74-
ZEB011739號），提起抗告，本院裁定如下：
    主 　　 文
抗告駁回。
    理 　　 由
一、本件異議及抗告意旨略以：異議人即受處分人甲○○（即本
    件抗告人）所有之車號Ｃ八－０四九一號自用一般小客車，
    於民國（下同）九十五年八月二十五日十六時七分許，在國
    道十號公路西向十六點八公里處，因速限九十公里，經雷達
    （射）測定時速為一０二公里，超速十二公里，被內政部警
    政署國道公路警察局第五警察隊逕行舉發，經原處分機關即
    交通部公路總局嘉義區監理所台南監理站查證屬實，依道路
    交通管理處罰條例（下稱處罰條例）第三十三條第一項第一
    款、第六十三條第一項，裁處異議人罰鍰新臺幣（下同）三
    千元，並記違規點數一點。惟依道路交通管理要點之規定，
    於該路段之前方六百公尺處，應豎立警示標語，且舉發單位
    應提出測速雷射槍枝合格檢驗報告，以證其採證之有效性及
    準確性，因該路段未設明顯標識，故該執行之採證結果不合
    法，亦違反行政程序法第一條之立法目的，有違信賴保護云
    云，為此向臺灣臺南地方法院聲明異議及向本院提起抗告云
    云。
二、按對於道路交通管理處罰條例第七條之二第二項第九款之違
    規行為（即違反速限規定），採用固定或非固定式科學儀器
    取得證據資料證明者，於一般道路須至少於一百公尺，於高
    速公路、快速公路須至少於三百公尺前，明顯標示之；又汽
    車行駛於高速公路，不遵使用限制、禁止、行車管制及管理
    事項之管制規則，而有行車速度超過規定之最高速者，處汽
    車駕駛人三千元以上六千元以下罰鍰；汽車駕駛人有違反第
    三十三條第一項之規定者，除依原條款處罰鍰外，並予記違
    規點數一點，道路交通管理處罰條例第七條之二第三項、第
    三十三條第一項、第六十三條第一項，分別定有明文。
三、經查：
（一）抗告人甲○○經警舉發於九十五年八月二十五日十六時七
      分許，駕駛Ｃ八－０四九一號自小客車，在國道十號公路
      西向十六點八公里處，「速限九十公里，經雷達（射）測
　　　定時速為一０二公里，超速十二公里」之違規事實，有內
  　　政部警政署國道公路警察局第五警察隊公警局交字第ＺＥ
    　Ｂ０一一七三九號舉發違反道路交通管理事件通知單及舉
      發採證照片一張附卷可稽。
（二）本件舉發抗告人甲○○超速行駛所使用之雷達測速照相儀
      為GATS OMETER廠牌、規格為24.125GHz（K-Band）照相式
      之雷達測速儀，且該測速儀係經濟部標準檢驗局於九十五
      年八月七日檢定合格，檢定合格有效期限至九十六年八月
      三十一日，而抗告人之上開車輛於九十五年八月二十五日
      經警測得行駛超速時，該測速儀尚在檢定合格有效期限內
      ，有經濟部標準檢驗局九十五年八月七日第Ｍ00000
      000號雷達測速儀檢定合格證書在卷可參，故該雷達測
      速器之準確性及正確性應值信賴；參以國道十號公路速限
      為九十公里，且在西向十六點八公里之雷達測速桿前約四
      百公尺處（即西向十七點二公里處），設有「前有測速照
      相」之告示牌一支等情，亦有內政部警政署國道公路警察
      局第五警察隊95年12月13日公警五交字第０九五０五七一
      七八０號函附告示牌位置相片三張可佐。從而，抗告人甲
      ○○有於上述時、地，駕駛前開自小客車，行經最高速限
      為時速九十公里之路段時，行車速度為時速一百零二公里
      ，超速之違規事實，應可認定。
四、因而原審適用道路交通管理處罰條例第八十七條第二項、道
    路交通案件處理辦法第十九條之規定，認原處分機關引用道
    路交通管理處罰條例第三十三條第一項第一款、第六十三條
    第一項規定，裁處異議人（即抗告人）罰鍰新台幣三千元並
    記違規點數一點，於法並無不當，而駁回其異議。本院經核
    其認事用法，均無不當，裁定亦稱妥適。抗告人抗告意旨，
    猶執前詞，否認有上開違規云云，為無理由，應予駁回
 　。
五、據上論斷，應依道路交通案件處理辦法第26條，刑事訴訟法
    第412條，裁定如主文。
中　　華　　民　　國　　96　　年　　4　   月　   4　　日
                  刑事第五庭  審判長法　官　楊明章
                                    法　官　戴勝利
                                    法　官　顏基典
以上正本證明與原本無異。
不得再抗告。
　　　　　　　　　　　　　　　　　　書記官  呂嘉文
中　　華　　民　　國　　96　　年　　4 　　月　　4 　　日
